【裁判字號】    98,消債更,197
【裁判日期】    980616
【裁判案由】    更生事件
【裁判全文】
臺灣臺北地方法院民事裁定           98年度消債更字第197號
聲  請  人
即債務人    甲○○
                      之3（眾信法律地政聯合事務所）
上列當事人因消費者債務清理事件聲請更生，本院裁定如下：
    主  文
債務人自中華民國九十八年六月十六日中午十二時起開始更生程
序。
命司法事務官進行本件更生程序。
    理  由
一、按法院開始更生程式之裁定，應載明其年、月、日、時，並
    即時發生效力。次按法院裁定開始更生或清算程式後，得命
    司法事務官進行更生或清算程式，必要時得選任律師、會計
    師或其他適當之自然人或法人一人為監督人或管理人。消費
    者債務清理條例第3條、第42條第1項、第45條第1項、第16
    條第1項分別定有明文。
二、本件聲請意旨略以：債務人任職於中和市公所擔任清潔員工
    ，每月薪資為新台幣（下同）31,360元，前依銀行公會協商
    程序，與最大債權銀行台新銀行達成協商，自95年12月起，
    分120期無息按月還款16,193元。但嗣因聲請人前為第三人
    駱繡瑀房屋貸款為擔保，因主債務人拍賣抵押物後無法還款
    ，致其房屋貸款之債權銀行對債務人薪資中10,100元強制執
    行，以為取償，致債務人所得運用薪資減少，故還款至97年
    9 月1日，即無力還款而毀諾，且債務人配偶因重度殘障無
    法工作，債務人三名子女除次男尚在學外，其餘皆因在外工
    作，獨自負擔各自生活費用，已無力支援債務人履行，債務
    人無擔保或無優先權之債務總額未逾1,200萬元，復未經法
    院裁定開始清算程序或宣告破產，爰依法聲請更生。
三、經查，債務人主張其前因有不能清償債務情事，於95年12月
    間依中華民國銀行公會辦理消費金融案件無擔保債務協商機
    制，與最大債權金融機構台新銀行共同協商債務清償方案並
    成立協商，自95年12月起，分120期，每月還款16,193元。
    但因聲請人前為第三人駱繡瑀房屋貸款擔任保證人，因主債
    務人拍賣抵押物後無法還款，致其房屋貸款之債權銀行自97
    年1月間起對債務人薪資之1/3進行強制執行，致債務人實際
    收入顯著減少，終至97年9月1日因無力還款而毀諾等情，業
    據提出財產及收入狀況說明書、債權人清冊、95年銀行公會
    債務協商機制協議書、財產歸屬資料清單、綜合所得稅各類
    所得資料清單、臺灣板橋地方法院97年度執助字第92號執行
    命令、殘障手冊等件為證，堪信為真實，足認債務人於協商
    成立後，確實有因不可歸責於己之事由致實際可運用收入顯
    著減少之情況。此外，本件債務人亦無消費者債務清理條例
    第6條第3項、第8條或第46條各款所定駁回更生聲請之事由
    存在，則債務人聲請更生，應屬有據；並依首揭規定，命司
    法事務官進行本件更生程序，爰裁定如主文。
中    華    民    國    98    年    6     月    16    日
                        民事第二庭法  官  歐陽漢菁
上為正本係照原本作成
本裁定不得抗告
本裁定已於九十八年六月十六日中午十二時公告。
中    華    民    國    98    年    6     月    16    日
                                  書記官  吳貞瑩


司法院資訊處製作；財團法人民間司法改革基金會備份。
